【裁判字號】    97,訴,1691
【裁判日期】    971128
【裁判案由】    毒品危害防制條例
【裁判全文】
臺灣基隆地方法院宣示判決筆錄          97年度訴字第1691號
公  訴  人  臺灣基隆地方法院檢察署檢察官
被      告  甲○○
                      現於臺灣基隆監獄
上列被告因毒品危害防制條例案件，於中華民國97年11月28日上
午11時33分許，在本院第三法庭宣示判決，出席人員如下：
    法      官  陳伯厚
    書  記  官  黃士元
    通      譯  黃秀娟
法官起立朗讀判決主文、犯罪事實要旨、處罰條文、附記事項，
及告以上訴限制、期間並提出上訴狀之法院，且諭知記載其內容
：
一、主  文：
    施用第一級毒品，累犯，處有期徒刑拾月，扣案海洛因貳包
    （驗餘淨重零點壹伍伍捌公克）沒收銷燬；又施用第一級毒
    品，累犯，處有期徒刑捌月；又施用第一級毒品，累犯，處
    有期徒刑捌月。應執行有期徒刑壹年陸月，扣案海洛因貳包
    （驗餘淨重零點壹伍伍捌公克）沒收銷燬。
二、犯罪事實要旨：
    如附件起訴書所載。
三、處罰條文：
    毒品危害防制條例第10條第1 項、第2 項、第18條、刑法第
    11條、第47條第1項、第55條、第51條第5款。
四、附記事項：
    無。
五、協商判決除有刑事訴訟法第454條之4第1項第1款於本訊問程
    序終結前，被告撤銷協商合意或檢察官撤回協商聲請者；第
    2款被告協商之意思非出於自由意志者；第4款被告所犯之罪
    非第455條之2第1項所定得以協商判決者；第6款被告有其他
    較重之裁判上一罪之犯罪事實者；第七款法院認應諭知免刑
    或免訴、不受理者情形之一，及違反同條第2項「法院應於
    協商合意範圍內為判決；法院為協商判決所科之刑，以宣告
    緩刑或2年以下有期徒刑、拘役或罰金為限」之規定者外，
    不得上訴。
六、如不服本件判決，得自收受判決送達之日起10日內，向本院
    提出上訴書狀，上訴於第二審法院。
中    華    民    國    97    年    11    月    28    日
                  臺灣基隆地方法院刑事第二庭
                      書  記  官  黃士元
                      法      官  陳伯厚
以上正本證明與原本無異。
本判決除有刑事訴訟法第455條之4第1項第1款、第2款、第4款、
第6款、第7款所定情形之一，或違反同條第2項規定者外，不得
上訴。
如有前揭除外情形，對於本件判決如有不服，應於收受本判決後
10日內向本院提出上訴書狀，其未敘述上訴理由者，並得於提起
上訴後10日內向本院補提理由書狀（均須按他造當事人之人數附
繕本）「切勿逕送上級法院」。
中    華    民    國    97    年    11    月    28    日
                      書  記  官  黃士元
附件：
臺灣基隆地方法院檢察署檢察官起訴書
                                    97年度毒偵字第1924號
                                    97年度毒偵字第1989號
                                    97年度毒偵字第2023號
                                    97年度毒偵字第2285號
    被      告  甲○○  男  44歲（民國○○年○月○○日生）
                        住臺北縣萬里鄉○○村○○街8號3樓
                        （另案在臺灣基隆監獄基隆分監執行
                        中）
                        國民身分證統一編號：Ｚ000000000號
上列被告因違反毒品危害防制條例案件，業經偵查終結，認應提
起公訴，茲將犯罪事實及證據並所犯法條分敘如下：
        犯罪事實
一、甲○○前因施用毒品案件，經觀察、勒戒後，認有繼續施用
    毒品之傾向，經送強制戒治，於民國90年5月29日強制戒治
    期滿執行完畢，並由本署檢察官以90年度戒毒偵字第56號為
    不起訴處分確定。又因施用毒品案件，經本署檢察官提起公
    訴並聲請強制戒治，強制戒治部分，於93年1月9日因法律修
    正免除戒治而釋放出所，刑案部分，則經臺灣基隆地方法院
    於92年12月1日，以92年度訴字第199號判處有期徒刑1年確
    定。復因施用毒品案件，經臺灣高等法院於94年11月21日，
    以94年度上訴字第2935號判處有期徒刑1年3月確定。再因施
    用毒品案件，經臺灣基隆地方法院於95年7月24日，以95年
    度訴字第477號判處有期徒刑4月確定。上開最後2案接續執
    行，於96年8月16日執行完畢。詎其猶不知悔改，復基於施
    用第一級毒品海洛因及第二級毒品甲基安非他命之犯意，於
    97年7月30日19時許，在臺北縣萬里鄉○○村○○路90號，
    同時施用海洛因及甲基安非他命；於97年8月6日19時許，在
    基隆市○○區○○街253號，施用海洛因；於97年8月9日19
    時許，在臺北縣萬里鄉○○村○○路90號，施用海洛因。嗣
    於97年7月31日15時許，在基隆市○○區○○路2巷10號前，
    為警查獲，並扣得海洛因2包（淨重0.158公克，鑑定取樣
    0.00 22公克，餘重0.1558公克）；於97年8月1日12時30分
    許，在基隆市○○區○○街253號，為警查獲，並扣得注射
    針筒及玻璃管各1支；於97年8月7日21時40分許，在基隆市
    中山區○○路71號，為警查獲；於97年8月10日21時10分，
    在臺北縣萬里鄉○○路與瑪鋉路口，為警查獲，並扣得愷他
    命殘渣袋1包。
二、案經基隆市警察局第一及第四分局暨臺北縣政府警察局金山
    分局分別報告偵辦。
        證據並所犯法條
一、證據清單：
  ┌──┬───────────┬───────────┐
  │編號│證據名稱              │待證事項              │
  ├──┼───────────┼───────────┤
  │一  │被告甲○○之自白      │被告於上揭時地施用海洛│
  │    │                      │因及甲基安非他命之事實│
  ├──┼───────────┼───────────┤
  │二  │基隆市警察局第一分局偵│被告施用海洛因及甲基安│
  │    │辦毒品案件尿液檢體對照│非他命之事實          │
  │    │表（採尿時間：97年7月 │                      │
  │    │31日）、臺灣尖端先進生│                      │
  │    │技醫藥股份有限公司濫用│                      │
  │    │藥物檢驗報告各1份     │                      │
  ├──┼───────────┼───────────┤
  │三  │臺北縣政府警察局金山分│被告混合海洛因及甲基安│
  │    │局毒品危害防制條例被移│非他命之事實          │
  │    │送姓名及代碼對照表（採│                      │
  │    │尿時間：97年8月1日）、│                      │
  │    │臺灣檢驗科技股份有限公│                      │
  │    │司濫用藥物檢驗報告各1 │                      │
  │    │份                    │                      │
  ├──┼───────────┼───────────┤
  │四  │基隆市警察局第四分局偵│被告施用海洛因之事實  │
  │    │辦毒品案件尿液檢體對照│                      │
  │    │表（採尿時間：97年8月7│                      │
  │    │日）、臺灣尖端先進生技│                      │
  │    │醫藥股份有限公司濫用藥│                      │
  │    │物檢驗報告各1份       │                      │
  ├──┼───────────┼───────────┤
  │五  │臺北縣政府警察局金山分│被告施用海洛因之事實  │
  │    │局毒品危害防制條例被移│                      │
  │    │送姓名及代碼對照表（採│                      │
  │    │尿時間：97年8月1日）、│                      │
  │    │臺灣檢驗科技股份有限公│                      │
  │    │司濫用藥物檢驗報告各1 │                      │
  │    │份                    │                      │
  ├──┼───────────┼───────────┤
  │六  │刑案資料查註紀錄表、全│被告為累犯及於強制戒治│
  │    │國施用毒品案件紀錄表、│完畢後5年內再犯之事實 │
  │    │法務部全國檢察官線上查│                      │
  │    │詢刑案人犯在監所最新資│                      │
  │    │料報表各1份           │                      │
  ├──┼───────────┼───────────┤
  │七  │扣案之海洛因2包（淨重 │被告施用海洛因之事實  │
  │    │0.158 公克，取樣0.0022│                      │
  │    │公克，餘重0.1558公克）│                      │
  ├──┼───────────┼───────────┤
  │八  │毒品初步鑑驗報告單及交│扣案物確實為海洛因之事│
  │    │通部民用航空局航空醫務│實                    │
  │    │中心毒品鑑定書各1紙   │                      │
  ├──┼───────────┼───────────┤
  │九  │扣案之注射針筒及玻璃管│被告施用海洛因之事實  │
  │    │各1支                 │                      │
  └──┴───────────┴───────────┘
二、核被告所為，係犯毒品危害防制條例第10條第1、2項之施用
    第一、二級毒品罪嫌。被告同時施用第一級毒品及第二級毒
    品，為想像競合犯，請從一重之施用第一級毒品罪處斷。被
    告前後3次施用第一級毒品，犯意各別，行為有異，請分論
    併罰。被告持有第一級毒品之低度行為，應為施用之高度行
    為所吸收，不另論罪。被告前受徒刑執行完畢後，5年以內
    故意再犯本件有期徒刑以上之罪，為累犯，請依刑法第47條
    之規定加重其刑。扣案之海洛因2包（淨重0.158公克，取樣
    0.0022公克，餘重0.1558公克）及愷他命殘渣袋，請依同條
    例第18條第1項之規定宣告沒收銷燬，扣案之注射針筒及玻
    璃管各1支，為被告所有供犯罪之物，業據被告供承在卷，
    請依刑法第38條之規定宣告沒收。
三、依毒品危害防制條例第23條第2項、刑事訴訟法第251條第1
    項提起公訴。
    此  致
臺灣基隆地方法院
中    華    民    國    97    年    10    月    28    日
                              檢察官  乙  ○  ○
本件正本證明與原本無異
中    華    民    國    97    年    10    月    31    日
                              書記官  王  雅  芳
附錄所犯法條：
毒品危害防制條例第10條
施用第一級毒品者，處六月以上五年以下有期徒刑。
施用第二級毒品者，處三年以下有期徒刑。


司法院資訊處製作；財團法人民間司法改革基金會備份。
